【裁判字號】    98,訴,4740
【裁判日期】    990128
【裁判案由】    搶奪等
【裁判全文】
臺灣板橋地方法院刑事判決              98年度訴字第4740號
公  訴  人  臺灣板橋地方法院檢察署檢察官
被      告  丙○○
上列被告因搶奪等案件，經檢察官提起公訴（98年度偵字第
34274號 ），本院依簡式審判程序判決如下：
    主  文
丙○○犯如附表所示之罪，各處如附表所示之宣告刑。應執行有
期徒刑貳年貳月。
    事  實
一、丙○○前因詐欺案件，經臺灣士林地方法院以九十六年度易
    字第三六三號判處有期徒刑四月，減為有期徒刑二月，再由
    臺灣高等法院以九十七年度上易字第一四一號判決駁回上訴
    而確定，入監執行後，於民國九十七年十二月二十八日縮刑
    期滿執行完畢。詎仍不知悔改，基於意圖為自己不法所有之
    犯意，先後為下列行為：
  (一)九十八年八月八日上午六時三十分許，在臺北縣三重市○○
    ○路光興國小前，丙○○以鐵線發動車牌號碼末三碼為七二
    八號之重型機車，竊取該車得手。
  (二)九十八年八月八日上午六時四十分許，丙○○騎乘上開竊得
    之機車行經光興國小後門附近時，見張秀絹一人徒步行走，
    竟起意行搶，自後方動手搶走張秀絹隨身攜帶之牛仔皮包一
    個（內有雨傘一支、水壺一個、絲巾一條、鑰匙一串及現金
    新台幣《下同》一千元等物），得手後旋即離去。
  (三)丙○○又於九十八年九月二十日上午六時五十八分許，在臺
    北縣三重市○○○路一百三十二巷五十八號前，以其不知自
    何處撿拾之鑰匙一枝（未扣案），發動甲○○所有、停放在
    該處之ＣＨＶ－１０３號重型機車後騎走而竊取之。
  (四)丙○○旋騎乘竊得之ＣＨＶ－１０３號重型機車，在臺北縣
    永和市○○街二十三號前，自後方搶奪李美之皮包一個（
    內有手機、身分證、健保卡、身心障礙卡各一張、鑰匙一串
    及現金三百元等物），得手後旋加速離去。
  (五)嗣經張秀絹、李美分別報警，經警方調閱附近路口監視錄
    影畫面清查，始循線查悉上情。
二、案經臺北縣政府警察局永和分局移送臺灣板橋地方法院檢察
    署檢察官偵查起訴。本院於準備程序進行中，被告丙○○就
    被訴事實為有罪之陳述，經告知簡式審判程序之旨，並聽取
    公訴人、被告之意見後，本院合議庭裁定由受命法官獨任進
    行簡式審判程序。
    理  由
一、上揭犯罪事實，業據被告於警詢時、偵查中及本院準備程序
    、審判時均自白不諱，核與證人即告訴人甲○○、李美、
    張秀絹分別於警詢、偵查中指述之情節相符（見偵查卷第十
    六頁至第二十一頁、第六十四頁、第六十五頁），並有贓物
    認領保管單一紙、監視翻拍照片三十四張附卷可稽（見偵查
    卷第二十五頁、第二十九頁、第四十頁至第四十七頁），足
    認被告之自白與事實相符。從而本案事證明確，被告犯行堪
    予認定。
二、核被告所為，就犯罪事實欄(一)、(三)部分，均係犯刑法第三百
    二十條第一項之竊盜罪，就犯罪事實欄(二)、(四)部分，則均犯
    刑法第三百二十五條第一項之搶奪罪。被告前因詐欺案件，
    經臺灣士林地方法院以九十六年度易字第三六三號判處有期
    徒刑四月，減為有期徒刑二月，再由經臺灣高等法院以九十
    七年度上易字第一四一號判決駁回上訴而確定，入監執行後
    ，於九十七年十二月二十八日縮刑期滿執行完畢乙節，有臺
    灣高等法院被告前案紀錄表一份在卷可考，其受有期徒刑之
    執行完畢，五年內故意再犯本件有期徒刑以上之四罪，均為
    累犯，皆應依法加重其刑。所犯上開四罪，犯意各別，行為
    互殊，應分論併罰。犯罪事實欄(二)所示案件之被害人姓名為
    「張秀絹」，有張秀絹親自簽名之訊問筆錄一份在卷可憑（
    見偵查卷第六十五頁），起訴書誤載為「乙○○」，容有誤
    會，應予更正。爰審酌被告身強體健，竟不思自食其力賺取
    所需，反一再隨機行竊、行搶，又專挑獨行女子下手搶奪，
    實有害社會治安，暨其素行、犯罪之動機、目的、手段、所
    生危害及坦承犯行之犯後態度等一切情狀，分別量處如主文
    所示之刑，並定其應執行刑。
三、末按保安處分係針對受處分人將來之危險性所為之處置，以
    達教化、治療之目的，為刑罰之補充制度；現行刑法採刑罰
    與保安處分雙軌制，係在維持行為責任之刑罰原則下，協助
    行為人再社會化，以及改善行為人潛在危險性格，期能達成
    根治犯罪、預防犯罪之特別目的，是以保安處分中之強制工
    作，旨在對嚴重職業性犯罪及欠缺正確工作觀念或無正常工
    作因而犯罪者，強制其從事勞動，學習一技之長及正確之謀
    生觀念，使其日後重返社會，能適應社會生活，然上開措施
    亦含社會隔離、拘束身體自由之性質，其限制人民之權利，
    實與刑罰同，自應受比例原則之規範，使保安處分之宣告，
    與行為人所為行為之嚴重性、行為人所表現之危險性，及對
    行為人未來行為之期待性相當（最高法院九十一年度臺上字
    第四六二五號判決意旨參考）。本院幾經審酌，認被告除本
    案之二次竊盜、二次搶奪犯行以外，近五年內別無其他竊盜
    、搶奪或強盜等類似之財產性法益犯行，有臺灣高等法院被
    告前案紀錄表一份在卷可考，尚難認其係嚴重職業性犯罪或
    欠缺正確工作觀念而習於犯罪之人，且本案業已宣告應執行
    有期徒刑二年二月，刑期非短，被告入監後，應能規律生活
    並習得一技之長，足以降低日後出監再犯之可能性，是以本
    院認尚無依檢察官之聲請諭知強制工作之必要，附此敘明。
四、如不服本判決，得自收受送達之日起十日內，向本院提出上
    訴。
據上論斷，應依刑事訴訟法第二百七十三條之一第一項、第二百
九十九條前段，刑法第三百二十條第一項、第三百二十五條第一
項、第四十七條第一項、第五十一條第五款，判決如主文。
本案經檢察官賴建如到庭執行職務。
中    華    民    國    99    年    1     月    28    日
                  刑事第四庭  法  官  劉元斐
上列正本證明與原本無異。
如不服本判決，應於判決送達後10日內敘明上訴理由，向本院提
出上訴狀 (應附繕本) ，上訴於臺灣高等法院。其未敘述上訴理
由者，應於上訴期間屆滿後20日內向本院補提理由書「切勿逕送
上級法院」。
                              書記官  高建華
中    華    民    國    99    年    1     月    29    日
附錄本案論罪科刑所引法條
刑法第三百二十條
意圖為自己或第三人不法之所有，而竊取他人之動產者，為竊盜
罪，處五年以下有期徒刑、拘役或五百元以下罰金。
意圖為自己或第三人不法之利益，而竊佔他人之不動產者，依前
項之規定處斷。
前二項之未遂犯罰之。
刑法第三百二十五條
意圖為自己或第三人不法之所有，而搶奪他人之動產者，處六月
以上五年以下有期徒刑。
因而致人於死者，處無期徒刑或七年以上有期徒刑，致重傷者，
處三年以上十年以下有期徒刑。
第一項之未遂犯罰之。
附表
┌──┬───────┬───────┬────────┬──────────────┐
│編號│犯罪時間      │行為態樣      │所犯法條        │宣告刑                      │
├──┼───────┼───────┼────────┼──────────────┤
│一  │98年8 月8 日上│如犯罪事實欄(一)│刑法第320條第1項│丙○○竊盜，累犯，處有期徒刑│
│    │午6時30分許   │所示          │                │伍月。                      │
├──┼───────┼───────┼────────┼──────────────┤
│二  │98年8 月8 日上│如犯罪事實欄(二)│刑法第325條第1項│丙○○意圖為自己不法之所有，│
│    │午6時40分許   │所示          │                │而搶奪他人之動產，累犯，處有│
│    │              │              │                │期徒刑玖月，                │
├──┼───────┼───────┼────────┼──────────────┤
│三  │98年9 月20日上│如犯罪事實欄(三)│刑法第320條第1項│丙○○竊盜，累犯，處有期徒刑│
│    │午6時58分許   │所示          │                │伍月。                      │
├──┼───────┼───────┼────────┼──────────────┤
│四  │98年9 月20日上│如犯罪事實欄(四)│刑法第325條第1項│丙○○意圖為自己不法之所有，│
│    │午10時25分許  │所示          │                │而搶奪他人之動產，累犯，處有│
│    │              │              │                │期徒刑玖月。                │
└──┴───────┴───────┴────────┴──────────────┘

司法院資訊處製作；財團法人民間司法改革基金會備份。
